【裁判字號】    92,抗,739
【裁判日期】    921209
【裁判案由】    聲請再審
【裁判全文】
臺灣高等法院刑事裁定                              九十二年度抗字第七三九號
    抗  告  人
    即受判決人  甲○○
右抗告人因傷害案件，不服臺灣臺北地方法院九十二年度聲再字第二九號，中華民國
九十二年十月三十一日裁定，提起抗告，本院裁定如左：
    主  文
抗告駁回。
    理  由
一、本件抗告人即受判決人甲○○對於臺灣臺北地方法院民國（下同）九十二年五月
    二十日所為之九十一年度簡上字第一五一號第二審確定判決（下稱原確定判決）
    ，聲請再審，經原審駁回抗告人之聲請。
二、抗告意旨略以：(一)原裁定之承審法官黃程暉經抗告人向監察院陳情後，得知其就
    審理抗告人之母于鳳英車禍致死一案有未盡注意之疏失，黃程暉法官對抗告人已
    有偏頗，然原裁定之做成未經開庭審理，致使抗告人未及聲請迴避，原裁定程序
    即有不公。(二)告訴人林碧黎就被告進入警車後所坐位置、告訴人受傷經過之指述
    ，前後矛盾不一，且告訴人提出醫院出具之驗斷書，未於人體圖上繪製告訴人受
    傷部分，有違常理，則被告是否有致告訴人受傷之犯行，已屬有疑，然原確定判
    決就抗告人聲請勘驗被害人林碧黎傷痕及調閱案發現場即八十九年十月十九日上
    午九時五十五分之臺北市政府廣場門口之錄影帶之聲請置之不理，且就告訴人前
    後供述不一，及驗斷書是否真正並足以為告訴人受傷之證明，未予審理，足見原
    確定判決有重要證據漏未審酌與調查之違誤，合於刑事訴訟法第四百二十一條規
    定之再審理由，原裁定不察，逕予駁回抗告人再審之聲請，自有不當，求予撤銷
    原裁定云云。
三、依刑事訴訟法第四百二十一條規定，不得上訴於第三審法院之案件，其經第二審
    確定之有罪判決，如就足生影響於判決之重要證據漏未審酌者，得為受判決人之
    利益聲請再審。所謂「漏未審酌」，係指該重要證據業已提出，未予審酌而言。
    經查，原確定判決理由第三點載明：「驗傷診斷書為公立醫院所出具之公文書，
    依法推定為真正，於現行刑事訴訟制度中，有證據能力，且其內容亦與事實相符
    ，足以證明本件犯罪事實」，已敘明採取驗傷診斷書作為該案之證據；原確定判
    決理由第三點記載：「被告於警車將被告帶至三張派出所途中，確有對執行戒
    護公務之女警林碧黎為前揭強暴行為致造成傷害之事實，除據被害人林碧黎於警
    訊及偵審中指訴不移」，詳載相關陳述取捨原因，並有調查證人張書台、董裕武
    及馬逢伯之證言，亦詳見於原確定判決理由第三點中；另判決理由第四點記載：
    「被告請求勘驗林碧黎之傷痕、鑑定驗傷單、傳喚出具診斷書之醫生到庭作證，
    並要求被害人及公訴人拿出證據來之部分，因被害人及公訴人於原審已提出積極
    之事證，證明被告有本件犯行，且被害人所受之傷害，亦經本院確認，業如前述
    ；又被告要求警方提出犯罪搜證之錄音帶及錄影帶云云，惟以本件犯罪現場在警
    車上，我國警車一般並無錄音錄影設備，故無被告犯罪現場之錄音或錄影帶，無
    從調取」，對抗告人所指關於調查診斷證明書真正、勘驗被害人林碧黎傷痕及調
    閱案發現場錄影帶之聲請，原確定判決均已於理由內說明，自不得指為未審酌該
    證據。原審因認抗告人聲請再審無理由，予以駁回，經核並無不合。又聲請再審
    應以再審書狀敘述理由提出於管轄法院為之，而法院認無再審理由者，應以裁定
    駁回之，刑事訴訟法第四百二十九條、第四百三十四條第一項定有明文。原審法
    院以本件並無再審理由，未經言詞審理，以裁定駁回抗告人再審之聲請，與法並
    無不合，抗告意旨指稱原審法院未開庭審理致抗告人無法聲請法官迴避，程序顯
    有不公云云，自無理由。抗告人提起抗告指摘原裁定不當，難認有理由，應予駁
    回。
四、據上論斷，依刑事訴訟法第四百十二條，裁定如主文。
中      華      民      國    九十二    年     十二     月      九      日
                            臺灣高等法院刑事第三庭
                                審判長法  官  張  連  財
                                      法  官  黃  金  富
                                      法  官  林  明  俊
右正本證明與原本無異。
不得再抗告。
                                      書記官  蕭  進  忠
中      華      民      國    九十二    年     十二     月      十      日


司法院資訊處製作；財團法人民間司法改革基金會備份。
